# 请问是计入主营业务成本还是营业外支出？？

提问人：xuekuaiji2011 时间：2019-03-27 11:12:30
企业接受劳务未做账借主营业务成本贷应付账款 280 万，现在供应商起诉本公司，法院判决本公司赔偿 280 万元，那么企业该如何处理呢？是借主营业务成本贷应付账款 280 万，还是借营业外支出贷其他应付款 280 万呢？

回答人：chenyiwei
要看当初接受供应商提供劳务是否真实，以及该劳务的公允价值是否值 280万元。如果属于前期确实已经接受劳务但未作账务处理的，应作为前期差错予以补记（按所接受的服务在接受服务时的公允价值）费用和应付款项，而不应确认为营业外支出。